臺灣屏東地方法院刑事判決　　　　　　　 96年度易字第813號
公　訴　人　臺灣屏東地方法院檢察署檢察官
被　　　告　乙○○
上列被告因竊盜案件，經檢察官提起公訴（96年度偵字第5384號
），茲因被告就被訴事實為有罪之陳述，經告知簡式審判程序意
旨、聽取公訴人及被告之意見後，本院裁定依簡式審判程序審理
，判決如下：
    主  文
乙○○攜帶兇器竊盜，累犯，處有期徒刑拾月。扣案活動扳手壹
把、固定扳手壹把、螺絲起子壹把、Boxer 活動扳手壹把及其配
件套頭肆個沒收。
    事  實
一、乙○○有多次犯罪經法院判刑確定入監執行之紀錄，最近一
    次係因民國91年間犯竊盜罪，經臺灣高等法院高雄分院92年
    度上易字第914 號（臺灣高雄地方法院91年度易字第4124號
    ）判處有期徒刑1 年6 月確定；又另案因違反毒品危害防制
    條例2 罪，經臺灣高雄地方法院92年度訴字第1753號判處有
    期徒刑10月、6 月，及因違反動產擔保交易法案件，經臺灣
    高雄地方法院92年度簡字第3125號判處有期徒刑4 月，分別
    確定後，經臺灣高雄地方法院92年度聲字第3264號裁定應執
    行有期徒刑1 年6 月，並與前開竊盜案件之刑，接續執行，
    於93年1 月9 日入監執行，95年9 月6 日因縮刑假釋出監，
    依指揮書於95年11月21日因期滿未經撤銷假釋而執行完畢。
二、詎其經前開有期徒刑執行完畢後，仍不知悔悟，5 年內復基
    於意圖為自己不法所有之竊盜犯意，於96年8 月28日凌晨2
    時許，持其所有客觀上可供兇器使用之活動扳手、固定扳手
    、螺絲起子各1 把、Boxer 活動扳手1 把及其配件套頭4 個
    ，至甲○○管理而位於屏東縣東港鎮鎮○路之寺廟「中聖堂
    」，竊取裝置在廟前香爐上之龍形把手1 個，旋於得手離去
    時，為巡邏警員當場查獲，扣得上開龍形把手1 個（已發還
    被害人），及其所有供犯罪使用之活動扳手、固定扳手、螺
    絲起子各1 把、Boxer 活動扳手1 把及其配件套頭4 個。
三、案經屏東縣警察局東港分局報告臺灣屏東地方法院檢察署檢
    察官偵查起訴。
    理  由
一、前揭犯罪事實，業據被告乙○○於本院審理時自白不諱，並
    經證人甲○○於警詢中證述綦詳，復有贓物認領保管單、扣
    案活動扳手、固定扳手、螺絲起子各1 把、Boxer 活動扳手
    1 把及其配件套頭4 個、現場及採證照片11幀在卷可稽，被
    告乙○○自白竊盜，堪信與事實相符。本件被告犯罪事證已
    臻明確，應依法論科。
二、按刑法第321 條第1 項第3 款之攜帶兇器竊盜罪，係以行為
    人攜帶兇器竊盜為其加重條件，此所謂兇器，其種類並無限
    制，凡客觀上足對人之生命、身體、安全構成威脅，具有危
    險性之兇器均屬之，且祇須行竊時攜帶此種具有危險性之兇
    器為已足，並不以攜帶之初有行兇之意圖為必要，最高法院
    著有79年臺上字第5253號判例，可資參照。被告乙○○前揭
    時地持以犯罪使用之活動扳手、固定扳手、螺絲起子各1 把
    、Boxer 活動扳手1 把及其配件套頭4 個，均係以金屬等材
    料製造之手工具，材質堅硬，除螺絲起子前端狹長尖銳，可
    輕易穿透人體而造成傷害，其餘各物亦造型厚實且易於握持
    運使，對於人體顯均具有危險性，為前開所稱之兇器。核被
    告乙○○所為，係犯刑法第321 條第1 項第3 款攜帶兇器竊
    盜罪。其前因犯竊盜罪，經臺灣高等法院高雄分院92年度上
    易字第91 4號（臺灣高雄地方法院91年度易字第4124號）判
    處有期徒刑1 年6 月確定；又另案因違反毒品危害防制條例
    2 罪，經臺灣高雄地方法院92年度訴字第1753號判處有期徒
    刑10月、6 月，及因違反動產擔保交易法案件，經臺灣高雄
    地方法院92年度簡字第3125號判處有期徒刑4 月，分別確定
    後，經臺灣高雄地方法院92年度聲字第3264號裁定應執行有
    期徒刑1 年6 月，並與前開竊盜案件之刑，接續執行，於93
    年1 月9 日入監執行，95年9 月6 日因縮刑假釋出監，依指
    揮書於95年11月21日因期滿未經撤銷假釋而執行完畢，有臺
    灣高等法院被告前案紀錄表、臺灣屏東地方法院檢察署刑案
    資料查註紀錄表各1 份在卷可按，其經有期徒刑之執行完畢
    ，5 年內再犯有期徒刑以上之本罪，為累犯，應加重其刑。
三、爰審酌被告乙○○之年齡、品行、智識能力、犯罪手段、所
    得財物之價值、對於法益侵害之情節，其為57年10月12日出
    生、受有國中肄業教育程度、以鐵工為業之人，有年籍等資
    料在卷可參，為本件犯行時年38歲，此前除上開構成累犯要
    件之刑事前案紀錄，不再重覆評價者外，其自80年間起，即
    因犯贓物罪，經臺灣高雄地方法院80年度易字第5191號判處
    有期徒刑4 月，併科罰金銀元1,000 元，緩刑2 年確定，嗣
    經撤銷緩刑，於82年4 月28日入監執行，82年8 月18日因期
    滿出監執行完畢；81年間因違反麻醉藥品管理條例案件，經
    臺灣高雄地方法院81年度易字第5907號判處有期徒刑5 月確
    定，於81年12月24日易科罰金執行完畢；86年間再犯違反麻
    醉藥品管理條例案件，經臺灣高雄地方法院86年度易字第36
    61號判處有期徒刑6 月確定，與另案因竊盜罪經臺灣高雄地
    方法院86年度易字第4043號判處有期徒刑10月確定部分，經
    同院86年聲字第1595號裁定應執行有期徒刑1 年2 月，於86
    年10月3 日入監執行，87年9 月15日因縮刑假釋出監，87年
    10月16日因縮刑期滿未經撤銷假釋而執行完畢；88年間再犯
    竊盜罪，經臺灣高等法院高雄分院89年度上易字第654 號（
    臺灣高雄地方法院88年度易字第5171號）判處有期徒刑1 年
    2 月確定，於89年9 月19日入監執行，91年3 月13日因縮刑
    期滿出監執行完畢，有臺灣高等法院被告前案紀錄表及臺灣
    屏東地方法院檢察署刑案資料查註紀錄表各1 份在卷可按，
    素行不良，顯係守法觀念薄弱之人，亟待矯治，並考量其深
    夜持工具竊取寺廟香爐配件之犯罪情節，所得財物之價值，
    對於法益所生危害之程度，及其犯罪後已知坦認犯行，態度
    尚可，被害人遭竊財物並均已經發還，所受損害已獲填補等
    一切情狀，量處如主文所示之刑，以資懲儆。
四、扣案活動扳手、固定扳手、螺絲起子各1 把、Boxer 活動扳
    手1 把及其配件套頭4 個，為被告乙○○所有並供本件犯罪
    使用之物，業據供述在卷，應依刑法第38條第1 項第2 款宣
    告沒收。
據上論斷，應依刑事訴訟法第273 條之1 第1 項、第299 條第1
項前段，刑法第321 條第1 項第3 款、第47條第1 項、第38條第
1 項第2 款，判決如主文。
本案經檢察官許英輝到庭執行職務
中　　華　　民　　國　　96　　年　　10　　月　　31　　日
                    刑事第二庭  法　官  陳松檀
以上正本證明與原本無異。
如不服本判決應於收受本判決送達後10日內向本院提出上訴書狀
，其未敘述上訴理由者，並得於提起上訴後10日內向本院補提理
由書狀（均須按他造當事人之人數附繕本）「切勿逕送上級法院
」
中　　華　　民　　國　　96　　年　　10　　月　　31　　日
                                書記官  林祥玉
附錄本判決論罪之法條：
中華民國刑法第321條
犯竊盜罪而有左列情形之一者，處6 月以上、5 年以下有期徒刑
：
一、於夜間侵入住宅或有人居住之建築物、船艦或隱匿其內而犯
    之者。
二、毀越門扇、牆垣或其他安全設備而犯之者。
三、攜帶兇器而犯之者。
四、結夥三人以上而犯之者。
五、乘火災、水災或其他災害之際而犯之者。
六、在車站或埠頭而犯之者。
前項之未遂犯罰之。
